Inventaris van de Tienjarentafels en Achtjarentafels van de Burgerlijke Stand van Zuid-Holland, 1811-1941
Nationaal Archief, Den Haag
- Inventarisatie 10-en 8 jarentafels.
  - Papekop (-en Diemerbroek)., 1811-1940; div.nrs.
    - 1903-1912, 1191
    - 1913-1922, 1192
    - 1913-1922, 1551
    - 1913-1922, 1956
    - 1923-1932, 1193
    - 1933-1940, 1833
    - 1933-1940, 1834
    - 1933-1940, 1835
  - Papendrecht (-en Matena)., 1812-1940; div.nrs.
    - 1812-1842, 186
    - 1843-1852, 659
    - 1853-1862, 660
    - 1863-1872, 462
    - 1873-1882, 374
      blz. 555-611
    - 1883-1892, 1396
      blz. 132-1238
    - 1893-1902, 1194
    - 1903-1912, 1195
    - 1913-1922, 1196
    - 1913-1922, 1552
    - 1913-1922, 1197
    - 1923-1932, 1198
    - 1933-1940, 1836
    - 1933-1940, 1837
    - 1933-1940, 1838
  - Pendrecht, Oud- en Nieuw-., ---
    Zie Rhoon.
  - Pernis, Smalland en Oostbroek, Langebakkersoord en Deifelbroek., 1812-1912; div.nrs.
    - 1812-1822, 187
    - 1823-1842, 340
    - 1843-1852, 441
      blz. 527-591
    - 1853-1862, 396
      blz. 229-252
    - 1863-1872, 442
      blz. 349-451
    - 1873-1882, 443
      blz. 80-125
    - 1883-1892, 1397
      blz. 129-209
    - 1893-1902, 1199
    - 1903-1912, 1200
  - Peursum., 1818-1932; div.nrs.
    - 1818-1842, 188
    - 1843-1852, 661
    - 1853-1862, 662
    - 1863-1872, 663
    - 1873-1882, 374
      blz. 229-239
    - 1883-1892, 1396
      blz. 472-488
    - 1893-1902, 1201
    - 1903-1912, 1202
    - 1923-1932, 1203
  - Piershil., 1818-1940; div.nrs.
    - 1818-1822, 189
    - 1823-1842, 341
    - 1843-1852, 401
      blz. 537-564
    - 1853-1862, 402
      blz. 19-28
    - 1863-1872, 403
      blz. 407-427
    - 1873-1882, 404
      blz. 118-131
    - 1883-1892, 1392
      blz. 296-315
    - 1893-1902, 1204
    - 1903-1912, 1205
    - 1913-1922, 1957
    - 1923-1932, 1206
    - 1933-1940, 1839
    - 1933-1940, 1840
    - 1933-1940, 1841
  - Poelgeest., 173
    Zie Oegstgeest.
  - Poortugaal, Rosande en Oud-en Nieuw-Engeland., 1812-1922; div.nrs.
    - 1812-1822, 190
    - 1823-1842, 342
    - 1843-1852, 441
      blz. 367-405
    - 1853-1862, 396
      blz. 213-228
    - 1863-1872, 442
      blz. 453-507
    - 1873-1882, 443
      blz. 34-58
    - 1883-1892, 1397
      blz. 51-91
    - 1893-1902, 1207
    - 1903-1912, 1208
    - 1913-1922, 1553
  - Poortugaal., 1913-1932; 1209-1210, 1554-1555
    - 1913-1922, 1209
    - 1923-1932, 1554
    - 1923-1932, 1555
    - 1923-1932, 1210
  - Puttershoek., 1813-1940; div.nrs.
    - 1813-1822, 191
    - 1823-1842, 343
    - 1843-1852, 488
      blz. 177-215
    - 1853-1862, 456
      blz. 235-259
    - 1863-1872, 489
      blz. 201-252
    - 1873-1882, 404
      blz. 460-511
    - 1883-1892, 1392
      blz. 936-1012
    - 1893-1902, 1211
    - 1903-1912, 1212
    - 1913-1922, 1213
    - 1913-1922, 1556
    - 1913-1922, 1214
    - 1933-1940, 1842
    - 1933-1940, 1843
    - 1933-1940, 1844
  - Pijnacker., 1811-1842; 192-192
    - 1811, 192
    - 1812-1842, 192
  - Reeuwijk., 1812-1940; div.nrs.
    - 1812-1842, 193
    - 1843-1852, 664
    - 1853-1862, 665
    - 1863-1872, 666
    - 1873-1882, 667
    - 1883-1892, 1215
    - 1893-1902, 1216
    - 1903-1912, 1217
    - 1913-1922, 1218
    - 1913-1922, 1219
    - 1913-1922, 1958
    - 1923-1932, 1220
    - 1940, 1845
    - 1940, 1846
    - 1940, 1847
  - Rhoon, Oud-en Nieuw-Pendrecht., 1812-1935; div.nrs.
    - 1812-1822, 198
    - 1823-1842, 345
    - 1843-1852, 441
      blz. 691-743
    - 1853-1862, 396
      blz. 253-271
    - 1863-1872, 442
      blz. 509
    - 1873-1882, 443
      blz. 1-33
    - 1883-1892, 1397
      blz. 1-50
    - 1893-1902, 1221
    - 1903-1912, 1222
    - 1913-1922, 1959
    - 1923-1932, 1223
    - 1933-1935, 1848
      Openbaarheid beperkt tot 01-01-2036
    - 1933-1935, 1849
    - 1933-1935, 1850
  - Ridderkerk., 1812-1940; div.nrs.
    - 1812-1822, 194
    - 1823-1842, 344
    - 1843-1852, 395
      blz. 1-188
    - 1853-1862, 396
      blz. 32-85
    - 1863-1872, 397
      blz. 1-146
    - 1873-1882, 398
      blz. 1-115
    - 1883-1892, 1395
      blz. 1-232
    - 1893-1902, 1398
    - 1903-1912, 1399
    - 1913-1922, 1557
    - 1913-1922, 1558
    - 1913-1922, 1400
    - 1923-1932, 1559
    - 1923-1932, 1560
    - 1923-1932, 1401
    - 1933-1940, 1851
    - 1933-1940, 1852
    - 1933-1940, 1853
  - Rietveld en de Bree., 1818-1940; div.nrs.
    - 1818-1842, 195
    - 1843-1852, 369
      blz. 277-290
    - 1853-1862, 370
      blz. 296-310
    - 1863-1872, 399
      blz. 161-174
    - 1873-1882, 400
      blz. 156-168
    - 1883-1892, 1224
    - 1893-1902, 1225
    - 1903-1912, 1226
    - 1933-1940, 1854
    - 1933-1940, 1855
    - 1933-1940, 1856
  - Rockanje., 1812-1940; div.nrs.
    - 1812-1842, 196
    - 1843-1872, 668
    - 1873-1882, 669
    - 1883-1892, 1227
    - 1893-1902, 1228
    - 1903-1912, 1229
    - 1913-1922, 1230
    - 1913-1922, 1231
    - 1913-1922, 1232
    - 1923-1932, 1233
    - 1933-1940, 1857
    - 1933-1940, 1858
    - 1933-1940, 1859
  - Rodenrijs., 26
    Zie Berkel.
  - Rosande., ---
  - Rotteban., ---
    Zie Hillegersberg.
  - Rotterdam., 1812-1940; div.nrs.
    - 1812, 199
    - 1813-1822, 200
      Geb. A-K
    - 1813-1822, 201
      Geb. L-Z
    - 1823-1832, 202
    - 1823-1832, 203
    - 1833-1842, 204
    - 1833-1842, 205
    - 1813-1822, 206
    - 1823-1832, 207
    - 1833-1842, 208
      Huwl. A/K
    - 1833-1842, 209
      Huwl. L/Z
    - 1813-1822, 210
      Overl. A-K
    - 1813-1822, 211
      Overl. L-Z
    - 1823-1832, 212
      Overl. A-J
    - 1823-1832, 213
      Overl. K-Z
    - 1833-1842, 214
      Overl. A-H
    - 1833-1842, 215
      Overl. J-R
    - 1833-1842, 216
      Overl. S-Z
    - 1843-1852, 670
    - 1843-1852, 671
    - 1853-1862, 672
    - 1853-1862, 673
    - 1863-1872, 674
    - 1863-1872, 675
    - 1873-1882, 676
    - 1873-1882, 677
    - 1843-1852, 678
    - 1853-1862, 679
    - 1863-1872, 680
      Huw. A-K
    - 1863-1872, 681
      Huw. L-Z
    - 1873-1882, 682
    - 1873-1882, 683
    - 1843-1852, 684
    - 1843-1852, 685
    - 1853-1862, 686
    - 1853-1862, 687
    - 1863-1872, 688
    - 1863-1872, 689
    - 1873-1882, 690
    - 1873-1882, 691
    - 1883-1892, 1234
    - 1883-1892, 1235
    - 1883-1892, 1236
    - 1893-1902, 1237
      Geb. A/K
    - 1893-1902, 1238
      Geb. L/Z
    - 1893-1902, 1239
      Huw. A/K
    - 1893-1902, 1240
      Huw. L/Z
    - 1893-1902, 1241
    - 1903-1912, 1242
      Geb. A/H
    - 1903-1912, 1243
      Geb. I/Q
    - 1903-1912, 1244
      Geb. R/Z
    - 1903-1912, 1245
      Huw. A/H
    - 1903-1912, 1246
      Huw. I/Q
    - 1903-1912, 1247
      Huw. R/Z
    - 1903-1912, 1248
    - 1933-1940, 1860
      Geb. A/Z
    - 1933-1940, 1861
      Huw. A/L
    - 1933-1940, 1862
      Huw. M/Z
    - 1933-1940, 1863
  - Roxenisse., 1818-1857; 197, 692
    - 1818-1842, 197
    - 1843-1857, 692
  - Rozenburg., 1811-1940; div.nrs.
    - 1811-1842, 217
    - 1843-1852, 693
    - 1853-1862, 694
    - 1863-1872, 695
    - 1873-1882, 696
    - 1883-1892, 1249
    - 1893-1902, 1250
    - 1903-1912, 1251
    - 1933-1940, 1864
    - 1933-1940, 1865
    - 1933-1940, 1866
  - Ruibroek., ---
    Zie Wijngaarden.
  - Ruiven., 1818-1842; 218
  - Rijnsaterwoude., 1812-1842; 219
  - Rijnsburg., 1812-1842; 220
  - Rijsoord., 1812-1842; 221, 346
    - 1812-1822, 221
    - 1823-1842, 346
  - Rijsoord en Strevelshoek., 1843-1855; 396, 455
    - 1843-1852, 455
      blz. 420-428
    - 1853-1855, 396
      blz. 32-185
  - Rijswijk., 1812-1842; 347
  - Sandelingen of Adriaan Pieters Ambacht., 1818-1855; div.nrs.
    - 1818-1822, 222
    - 1823-1842, 348
    - 1843-1852, 455
      blz. 399-413
    - 1853-1855, 456
      blz. 52-55
  - Sassenheim., 1811-1940; 223, 1942
    - 1811-1842, 223
    - 1933-1940, 1942
  - Schelluinen., 1818-1940; div.nrs.
    - 1818-1842, 224
    - 1843-1852, 698
    - 1853-1862, 699
    - 1863-1872, 700
    - 1873-1882, 380
      blz. 364-374
    - 1883-1892, 1394
      blz. 764-784
    - 1893-1902, 1252
    - 1903-1912, 1253
    - 1923-1932, 1254
    - 1933-1940, 1867
    - 1933-1940, 1868
    - 1933-1940, 1869
  - Schiebroek., 1818-1940; div.nrs.
    - 1818-1842, 225
    - 1843-1852, 701
    - 1853-1862, 702
    - 1863-1872, 703
    - 1873-1882, 704
    - 1883-1892, 1255
    - 1893-1902, 1256
    - 1903-1912, 1257
    - 1913-1922, 1258
    - 1913-1922, 1259
    - 1913-1922, 1260
    - 1923-1932, 1261
    - 1933-1940, 1870
    - 1933-1940, 1871
    - 1933-1940, 1872
  - Schiedam., 1812-1940; div.nrs.
    - 1812-1822, 226
    - 1823-1832, 227
    - 1833-1842, 228
    - 1843-1852, 705
    - 1853-1862, 706
    - 1863-1872, 707
    - 1873-1882, 708
    - 1883-1892, 1262
    - 1893-1902, 1263
    - 1903-1912, 1264
    - 1903-1912, 1265
    - 1903-1912, 1266
    - 1933-1940, 1873
      Geb. I/II
    - 1933-1940, 1874
    - 1933-1940, 1941
  - Schildmanskinderen., ---
    Zie Hendrik-Ido-Ambacht.
  - Schipluiden., 1812-1852; 229, 529
    - 1812-1842, 229
    - 1843-1852, 529
      blz. 5-l0
  - Schoonderloo., 1811-1882; 230, ---
    - 1811, 230
    - 1812-1882, ---
      Geen Registers.
  - Schoonhoven., 1811-1940; div.nrs.
    - 1811-1842, 231
    - 1843-1852, 709
    - 1853-1862, 710
    - 1863-1872, 711
    - 1873-1882, 712
    - 1883-1892, 1267
    - 1893-1902, 1268
    - 1903-1912, 1269
    - 1913-1922, 1561
    - 1913-1922, 1562
    - 1913-1922, 1270
    - 1923-1932, 1271
    - 1933-1940, 1875
    - 1933-1940, 1876
    - 1933-1940, 1877
  - Schoonrewoerd., 1812-1940; div.nrs.
    - 1812-1842, 232
    - 1843-1852, 713
    - 1853-1862, 714
    - 1863-1872, 715
    - 1873-1882, 394
      blz. 198-214
    - 1883-1892, 1391
      blz. 456-496
    - 1893-1902, 1272
    - 1903-1912, 1273
    - 1913-1922, 1274
    - 1913-1922, 1275
    - 1913-1922, 1276
    - 1923-1932, 1563
    - 1923-1932, 1564
    - 1923-1932, 1277
    - 1933-1940, 1878
    - 1933-1940, 1879
    - 1933-1940, 1880
  - Schuddebeurs., ---
    Zie Simonshaven.
  - Simonshaven (-en Schuddebeurs)., 1818-1855; 233, 717-718
    - 1818-1842, 233
    - 1843-1852, 717
    - 1853-1855, 718
  - Sliedrecht., 1812-1940; div.nrs.
    - 1812-1842, 234
    - 1843-1852, 719
    - 1853-1862, 720
    - 1863-1872, 721
    - 1873-1882, 374
      blz. 1-157
    - 1883-1892, 1396
      blz. 1-316
    - 1893-1902, 1278
    - 1903-1912, 1279
    - 1913-1922, 1280
    - 1913-1922, 1565
    - 1913-1922, 1281
    - 1923-1932, 1566
    - 1923-1932, 1567
    - 1923-1932, 1282
    - 1933-1940, 1881
    - 1933-1940, 1882
    - 1933-1940, 1883
  - Slingeland, Neder-., 1818-1857; 235, 722-723
    - 1818-1842, 235
    - 1843-1852, 722
    - 1853-1857, 723
  - Sluipwijk., 1811-1870; 236-236, 724-726
    - 1811, 236
    - 1812-1842, 236
    - 1843-1852, 724
    - 1853-1862, 725
    - 1863-1870, 726
  - Smalland., ---
  - Sommelsdijk., 1812-1940; div.nrs.
    - 1812-1842, 237
    - 1843-1852, 727
    - 1853-1862, 727
    - 1863-1872, 729
    - 1873-1882, 730
    - 1883-1892, 1283
    - 1893-1902, 1284
    - 1903-1912, 1285
    - 1913-1922, 1286
    - 1913-1922, 1287
    - 1913-1922, 1288
    - 1923-1932, 1568
    - 1923-1932, 1569
    - 1923-1932, 1289
    - 1933-1940, 1884
    - 1933-1940, 1885
    - 1933-1940, 1886
  - Spaland., ---
    Zie Kethel.
  - Spijk., 1818-1855; 238, 731-732
    - 1818-1842, 238
    - 1843-1852, 731
    - 1853-1855, 732
  - Spijkenisse (-en Braband)., 1812-1940; div.nrs.
    - 1812-1822, 239
    - 1823-1842, 240
    - 1843-1872, 733
    - 1873-1882, 734
    - 1883-1892, 1290
    - 1893-1902, 1291
    - 1903-1912, 1292
    - 1913-1922, 1293
    - 1913-1922, 1294
    - 1913-1922, 1295
    - 1923-1932, 1570
    - 1923-1932, 1571
    - 1923-1932, 1296
    - 1933-1940, 1887
    - 1933-1940, 1888
    - 1933-1940, 1889
  - Stad a/h Haringvliet., 1812-1850; div.nrs.
    - 1815-1842, 241
    - 1843-1852, 735
    - 1853-1872, 736
    - 1873-1882, 737
    - 1883-1892, 1297
    - 1893-1902, 1298
    - 1903-1912, 1299
    - 1913-1922, 1300
    - 1913-1922, 1301
    - 1913-1922, 1302
    - 1923-1932, 1572
    - 1923-1932, 1573
    - 1923-1932, 1303
    - 1933-1940, 1890
    - 1933-1940, 1891
    - 1933-1940, 1892
  - Stein., 1818-1870; 242, 738-740
    - 1818-1842, 242
    - 1843-1852, 738
    - 1853-1862, 739
    - 1863-1870, 740
  - Stellendam., 1818-1940; div.nrs.
    - 1818-1842, 243
    - 1843-1852, 741
    - 1853-1872, 742
    - 1873-1882, 743
    - 1883-1892, 1304
    - 1893-1902, 1305
    - 1903-1912, 1306
    - 1913-1922, 1307
    - 1913-1922, 1308
    - 1913-1922, 1960
    - 1923-1932, 1309
    - 1933-1940, 1893
    - 1933-1940, 1894
    - 1933-1940, 1895
  - Stolwijk., 1811-1940; div.nrs.
    - 1811-1842, 244
    - 1843-1852, 744
    - 1853-1862, 745
    - 1863-1872, 746
    - 1873-1882, 747
    - 1883-1892, 1310
    - 1893-1902, 1311
    - 1903-1912, 1312
    - 1913-1922, 1574
    - 1913-1922, 1575
    - 1913-1922, 1313
      Overl, + H. + G.
    - 1933-1940, 1896
    - 1933-1940, 1897
    - 1933-1940, 1898
  - Stompert., ---
    Zie Biert.
  - Stompwijk., 1818-1842; 349
  - Stormpolder., 1818-1855; 245, 748-749
    - 1818-1842, 245
    - 1843-1852, 748
    - 1853-1855, 749
  - Streefkerk., 1812-1940; div.nrs.
    - 1812-1842, 246
    - 1843-1852, 750
    - 1853-1862, 751
    - 1863-1872, 752
    - 1873-1882, 374
      blz. 364-402
    - 1883-1892, 1396
      blz. 758-819
    - 1893-1902, 1314
    - 1903-1912, 1315
    - 1913-1922, 1316
    - 1913-1922, 1317
    - 1913-1922, 1318
    - 1923-1932, 1319
    - 1933-1940, 1899
  - Strevelshoek., 1818-1845; 350, 455
    - 1818-1842, 350
    - 1843-1845, 455
      blz. 429-430
  - Struiten, Oude- en Nieuwe-., 1815-1855; 247, 753-754
    - 1815-1842, 247
    - 1843-1852, 753
    - 1853-1855, 754
  - Strijen., 1812-1940; div.nrs.
    - 1812-1822, 248
    - 1823-1842, 351
    - 1843-1852, 488
      blz. 83-144
    - 1853-1862, 456
      blz. 260-306
    - 1863-1872, 489
      blz. 253-341
    - 1873-1882, 404
      blz. 248-320
    - 1883-1892, 1392
      blz. 564-703
    - 1893-1902, 1320
    - 1903-1912, 1321
    - 1913-1922, 1322
    - 1913-1922, 1323
    - 1913-1922, 1324
    - 1923-1932, 1325
    - 1933-1940, 1900
  - Strijensas., 1818-1855; div.nrs.
    - 1818-1842, 352
    - 1843-1852, 488
      blz. 74-81
    - 1853-1855, 456
      blz. 307-309
  - Thuil., ---
    Zie Broek.
  - Tienhoven., 1818-1940; div.nrs.
    - 1818-1842, 249
    - 1843-1852, 755
    - 1853-1862, 756
    - 1863-1872, 757
    - 1873-1882, 380
      blz. 303-308
    - 1883-1892, 1394
      blz. 642-652
    - 1893-1902, 1326
    - 1903-1912, 1327
    - 1913-1922, 1328
    - 1913-1922, 1576
    - 1913-1922, 1329
    - 1923-1932, 1577
    - 1923-1932, 1578
    - 1923-1932, 1330
    - 1933-1940, 1901
    - 1933-1940, 1902
    - 1933-1940, 1903
  - Valkenburg., 1818-1842; 252-254, 353
    - 1818-1832, 353
    - 1833-1842, 252
    - 1818-1842, 253
    - 1818-1842, 254
  - Veur., 1818-1842; 354
  - Vianen., 1812-1940; div.nrs.
    - 1812-1842, 255
    - 1843-1852, 763
    - 1853-1862, 764
    - 1863-1872, 765
    - 1873-1882, 394
      blz. 217-260
    - 1883-1892, 1391
      blz. 497-650
    - 1893-1902, 1331
    - 1903-1912, 1332
    - 1913-1922, 1333
    - 1913-1922, 1334
    - 1913-1922, 1335
    - 1923-1932, 1336
    - 1933-1940, 1904
  - Vierpolders., 1811-1940; div.nrs.
    - 1811, 1818-1842, 256
    - 1843-1852, 766
    - 1853-1862, 766
    - 1863-1872, 766
    - 1873-1882, 766
    - 1883-1892, 1579
    - 1903-1912, 1580
    - 1933-1940, 1905
    - 1933-1940, 1906
    - 1933-1940, 1907
  - Vlaardingen., 1811-1940; div.nrs.
    - 1811-1842, 257
    - 1843-1852, 771
    - 1853-1862, 772
    - 1863-1872, 773
    - 1873-1882, 774
    - 1883-1892, 1337
    - 1893-1902, 1338
    - 1903-1912, 1339
    - 1933-1940, 1908
  - Vlaardinger-Ambacht (-en Barberspolder)., 1811-1941; div.nrs.
    - 1811, 1818-1842, 258
    - 1843-1852, 775
    - 1853-1862, 776
    - 1863-1872, 777
    - 1873-1882, 778
    - 1883-1892, 1340
    - 1893-1902, 1341
    - 1903-1912, 1342
    - 1923-1932, 1343
    - 1933-1941, 1909
      Openbaarheid beperkt tot 01-01-2042
    - 1933-1941, 1910
    - 1933-1941, 1911
  - Vliet, bij Haastrecht., 1818-1845; 259, 779
    - 1818-1842, 259
    - 1843-1845, 779
  - Vlist (-en Bonrepas)., 1818-1940; div.nrs.
    - 1818-1842, 260
    - 1843-1852, 780
    - 1853-1862, 781
    - 1863-1872, 782
    - 1873-1882, 783
    - 1883-1892, 1344
    - 1893-1902, 1345
    - 1903-1912, 1346
    - 1913-1922, 1581
    - 1913-1922, 1582
    - 1933-1940, 1912
    - 1933-1940, 1913
    - 1933-1940, 1914
  - Voorburg., 1812-1842; 355
  - Voorhout., 1811-1842; 261-261
    - 1811-1812, 261
    - 1818-1842, 261
  - Voorschoten., 1812-1842; 262, 356
    - 1812-1832, 356
    - 1833-1842, 262
  - Vriesland., ---
  - Vrouwenrecht., 6
    Zie Akkersdijk.
  - Vrijenban., 1811, 1818-1842; 357
  - Vrijhoef en Klaverbroek., 1818-1826; 263
  - Vrijhoeven., 1818-1840; 264
  - Waarder., 1813-1940; div.nrs.
    - 1813-1842, 265
    - 1843-1852, 369
      blz. 233-250
    - 1853-1862, 370
      blz. 253-268
    - 1863-1872, 399
      blz. 97-113
    - 1873-1882, 400
      blz. 169-182
    - 1883-1892, 1347
    - 1893-1902, 1348
    - 1903-1912, 1349
    - 1923-1932, 1583
    - 1923-1932, 1584
    - 1923-1932, 1585
    - 1933-1940, 1915
    - 1933-1940, 1916
    - 1933-1940, 1917
  - Waddinxveen Noord en St. Hubertsgerecht., 1811-1870; div.nrs.
    - 1811, 266
    - 1818-1842, 266
    - 1843-1852, 784
    - 1853-1862, 785
    - 1863-1870, 788
  - Waddinxveen Zuid., 1811-1870; 266-266, 786-788
    - 1811, 266
    - 1818-1842, 266
    - 1843-1852, 786
    - 1853-1862, 787
    - 1863-1870, 788
  - Waddinxveen., 1812-1940; div.nrs.
    - 1812-1817, 266
    - 1870-1872, 788
    - 1873-1882, 789
    - 1883-1892, 1350
    - 1893-1902, 1351
    - 1903-1912, 1352
    - 1923-1932, 1353
    - 1933-1940, 1918
    - 1933-1940, 1919
    - 1933-1940, 1920
  - Warmond., 1811-1842; 267
  - Wassenaar., 1812-1842; 358
  - Wateringen., 1812-1842; 359
  - Westmaas (-en Group)., 1818-1940; div.nrs.
    - 1818-1822, 268
    - 1823-1842, 360
    - 1843-1852, 488
      blz. 54-74
    - 1853-1862, 456
      blz. 202-216
    - 1863-1872, 489
      blz. 93-117
    - 1873-1882, 404
      blz. 582-605
    - 1883-1892, 1392
      blz. 1184-1235
    - 1893-1902, 1354
    - 1903-1912, 1355
    - 1913-1922, 1356
    - 1913-1922, 1586
    - 1913-1922, 1357
    - 1923-1932, 1587
    - 1923-1932, 1588
    - 1923-1932, 1358
    - 1933-1940, 1921
    - 1933-1940, 1922
    - 1933-1940, 1923
  - Wieldrecht en Louisapolder., 1818-1857; div.nrs.
    - 1818-1822, 269
    - 1823-1842, 361
    - 1843-1852, 455
      blz. 25-43
    - 1853-1857, 456
  - Woerden., 1811-1932; div.nrs.
    - 1811-1842, 270
    - 1843-1852, 369
      blz. 1-144
    - 1853-1862, 370
    - 1863-1872, 399
      blz. 1-93
    - 1873-1882, 400
      blz. 183-262
    - 1923-1932, 1589
    - 1923-1932, 1590
    - 1923-1932, 1361
  - Woubrugge., 1811-1842; 271
  - Woud, Het., 1812-1817; 272
  - Wijngaarden (-en Ruibroek)., 1818-1940; div.nrs.
    - 1818-1842, 273
    - 1843-1852, 791
    - 1853-1862, 792
    - 1863-1872, 793
    - 1873-1882, 374
      blz. 615-624
    - 1883-1892, 1396
      blz. 1240-1261
    - 1893-1902, 1362
    - 1903-1912, 1363
    - 1913-1922, 1591
    - 1913-1922, 1592
    - 1923-1932, 1364
    - 1933-1940, 1924
    - 1933-1940, 1925
    - 1933-1940, 1926
  - IJsselmonde en Lombardije, (Oost- en West-)., 1812-1940; div.nrs.
    - 1812-1822, 274
    - 1823-1842, 362
    - 1843-1852, 441
      blz. 593-690
    - 1853-1862, 396
      blz. 164-200
    - 1863-1872, 397
      blz. 218-283
    - 1873-1882, 398
      blz. 263-323
    - 1883-1892, 1395
      blz. 512-613
    - 1893-1902, 1365
    - 1903-1912, 1366
    - 1913-1922, 1367
    - 1913-1922, 1368
    - 1913-1922, 1369
    - 1923-1932, 1370
    - 1933-1940, 1927
    - 1933-1940, 1928
    - 1933-1940, 1929
  - Zandambacht., 74
    Zie 's-Gravenzande.
  - Zegwaard., 1812-1852; 363, 794
    - 1812-1842, 363
    - 1843-1852, 794
      Geen Registers
  - Zevenhoven (-en Noorden)., 1811-1912; div.nrs.
    - 1811-1842, 364
    - 1843-1852, ---
      Ontbreekt. (?)
    - 1853-1862, ---
    - 1863-1872, ---
    - 1873-1882, 400
      blz. 263-283
    - 1883-1892, 1371
    - 1893-1902, 1372
    - 1903-1912, 1373
  - Zevenhuizen., 1811-1940; div.nrs.
    - 1811-1842, 275
    - 1843-1852, 798
    - 1853-1862, 799
    - 1863-1872, 800
    - 1873-1882, 801
    - 1883-1892, 1374
    - 1883-1892, 1375
    - 1903-1912, 1376
    - 1913-1922, 1377
    - 1913-1922, 1378
    - 1913-1922, 1379
    - 1923-1932, 1593
    - 1923-1932, 1594
    - 1923-1932, 1961
    - 1933-1940, 1930
    - 1933-1940, 1931
    - 1933-1940, 1932
  - Zoetermeer., 1812-1852; 364-365, 802
    - 1812-1842, 364
    - 1812-1842, 365
    - 1843-1852, 802
      niet compleet
  - Zoeterwoude., 1811-1842; 276
  - Zouteveen., 1818-1855; 277, 803-804
    - 1818-1842, 277
    - 1843-1852, 803
    - 1853-1855, 804
  - Zuidbroek., 1812-1940; 278, 805-806
    - 1818-1842, 278
    - 1843-1852, 805
    - 1853-1857, 806
  - Zuidland., 1812-1940; div.nrs.
    - 1812-1842, 279
    - 1843-1872, 807
    - 1873-1882, 808
    - 1883-1892, 1380
    - 1893-1902, 1381
    - 1903-1912, 1382
    - 1923-1932, 1383
    - 1933-1940, 1933
    - 1933-1940, 1934
    - 1933-1940, 1935
  - Zuidwijk., 1818-1842; 280
  - Zwammerdam., 1812-1842; 281, 366
    - 1812-1832, 366
    - 1833-1842, 281
  - Zwartewaal., 1812-1940; div.nrs.
    - 1812-1842, 282
    - 1843-1882, 809
    - 1883-1892, 1384
    - 1893-1902, 1385
    - 1903-1912, 1386
    - 1933-1940, 1936
  - Zwijndrecht., 1812-1940; div.nrs.
    - 1812-1822, 283
    - 1823-1842, 367
    - 1843-1852, 455
      blz. 203-300
    - 1853-1862, 456
      blz. 138-173
    - 1863-1872, 457
      blz. 1-73
    - 1873-1882, 458
      blz. 70-141
    - 1883-1892, 1393
      blz. 164-344
    - 1893-1902, 1387
    - 1903-1912, 1388
      + Dubbeldam
    - 1913-1922, 1595
    - 1913-1922, 1596
    - 1913-1922, 1389
    - 1923-1932, 1390
    - 1933-1940, 1937
    - 1933-1940, 1938
    - 1933-1940, 1939